【裁判字號】    85,台上,5517
【裁判日期】    851127
【裁判案由】    偽造文書等
【裁判全文】
最高法院刑事判決                              八十五年度台上字第五五一七號
    上  訴  人  甲○○
                乙○○
    右  一  人
    選任辯護人  林家祺律師
右上訴人等因偽造文書等罪案件，不服台灣高等法院中華民國八十五年一月三日第二
審判決（八十四年度上訴字第五八九一號，起訴案號：台灣板橋地方法院檢察署八十
四年度偵字第七八八、四六六九、一一一八號），提起上訴，本院判決如左：
    主  文
上訴駁回。
    理  由
一甲○○部分：
按刑事訴訟法第三百七十七條規定，上訴於第三審法院，非以判決違背法令為理由，
不得為之。是提起第三審上訴，應以原判決違背法令為理由，係屬法定要件。如果上
訴理由狀並未依據卷內訴訟資料，具體指摘原判決不適用何種法則或如何適用不當，
或所指摘原判決違法情事，顯與法律規定得為第三審上訴理由之違法情形，不相適合
時，均應認其上訴為違背法律上之程式，予以駁回。本件上訴人甲○○上訴意旨略稱
：(一)原判決昧於事實，任意推定犯罪事實，且對於上訴人之證據漏而未審。(二)原判決
認定上訴人假藉趙林源等人名義冒標，未說明所憑證據，有理由不備之違法。(三)互助
會員蔣仔、黑狗伯（賴德恭）等人，確曾參加互助會，嗣又退會，上訴人雖係會首，
但委實未冒標，原審未盡調查能事等語。經查原判決綜合卷內資料，認定上訴人犯連
續行使私文書罪並牽連犯刑法第三百三十九條第一項之詐欺罪，從一重之行使偽造私
文書罪刑處斷，已詳其所憑之證據及認定之理由，並說明上訴人於偵審中，均無法
供出「黑狗伯」、「蔣仔」、「有信」……等人之住址及真名，顯係虛構。就形式上
觀察，原判決要無採證認事違背經驗法則、論理法則或調查職責未盡之違背法令情形
。上訴意旨置原判決之明白論斷於不顧，對原審採證認事之職權行使及已說明之事項
，為事實上之爭執，不涉及原判決違背法令之問題，至於又徒憑己見，漫指原判決理
由不備及調查職責未盡，尚不足據以辨認原判決已具備違背法令之形式，核與前揭得
為第三審上訴理由之法定要件不相適合，應認其上訴為違背法律上之程式，予以駁回
。
二乙○○部分：
按刑事訴訟法第三百七十六條所列各罪之案件，經第二審判決者，不得上訴於第三審
法院，法有明文。本件上訴人乙○○因詐欺案件，原審係依刑法第三百三十九條第一
項詐欺罪論處罪刑，核屬刑事訴訟法第三百七十六條第四款之案件。依首開說明，既
經第二審判決，自不得上訴於第三審法院，上訴人竟復提起上訴，顯為法所不許。
據上論結，應依刑事訴訟法第三百九十五條前段，判決如主文。
中      華      民      國    八十五    年      十一    月    二十七    日
                              最高法院刑事第四庭
                                  審判長法官  莊  來  成
                                        法官  王  德  雲
                                        法官  謝  俊  雄
                                        法官  林  永  茂
                                        法官  白  文  漳
      右正本證明與原本無異
                                              書  記  官
中      華      民      國    八十五    年     十二     月      三      日


司法院資訊處製作；財團法人民間司法改革基金會備份。
